# 关联交易产生的金融资产和非金融负债可否抵消

提问人：fanwjsh 时间：2022-11-27 14:02:42
请教陈版，母公司A和全资子公司B，A应收B货款 100 万，同时A应付B股息 50 万，A可否在账面上将应付的 50 万股息冲抵应收 100 万货款？
准则对金融资产和金融负债可否互相抵消做出了规定，但是没有找到金融资产和非金融负债可否抵消的规定？个人觉得这二笔业务的性质截然不同，应该是不能抵消的。但找不到对应的依据。请教陈版，应该如何确定，谢谢。

回答人：chenyiwei
金融资产和非金融负债的抵销，基本原则与金融工具列报准则所规定的金融资产、金融负债抵销列报的条件类似。另外，如果资产和负债的标的类型不同的（例如其中之一的标的是货币，另一标的是实物商品或服务），则除非已签订抵销协议，否则不能抵销。